臺灣桃園地方法院刑事判決　　　　　　　　　　　　　九十年度簡上字第二一號
　　公　訴　人　臺灣桃園地方法院檢察署檢察官
　　上　訴　人
　　即　被　告　甲○○
右上訴人因違反電子遊戲場業管理條例案件，不服本院桃園簡易庭九十年度桃簡字第
九二一號九十年八月十五日第一審簡易判決（檢察官聲請簡易處刑案號：臺灣桃園地
方法院檢察署九十年度偵字第一一五六九號）提起上訴，本院改依通常訴訟程序，判
決如左：
    主    文
原判決撤銷。
甲○○無罪。
    理    由
一、公訴意旨略以：被告甲○○係位於桃園縣大溪鎮○○路一七四號海底城釣蝦場之
    負責人，明知自八十九年二月三日電子遊戲場業管理條例公布後，未依該條例規
    定辦理營利事業登記者，不得經營電子遊戲場業，詎其未依該條例規定辦理營利
    事業登記，仍自九十年五月二十日起，在上址，擺設具聲光、影像之遊戲機台共
    計三台遊戲機營業，而經營電子遊戲場業。嗣於九十年六月十九日晚上九時三十
    分許，在上址為警查獲，因認被告李甲○○涉有違反電子遊戲場業管理條例第二
    十二條之罪嫌云云。
二、按犯罪事實應依證據認定之，無證據不得推定其犯罪事實，又不能證明被告犯罪
    者，應諭知無罪判決，刑事訴訟法第一百五十四條、第三百零一條第一項分別定
    有明文。電子遊戲場業管理條例第十五條規定之「未依本條例規定辦理營利事業
    登記者，不得經營電子遊戲場業」，係以未依該法為營利事業登記即經營電子遊
    戲場業為犯罪構成要件，意指行為人除有未依法登記之消極行為外，尚有經營電
    子遊戲場業之積極行為，始足當之，此與一般純粹消極不作為之犯罪，並非完全
    相同（最高法院九十年度台非字第一七三號判決參照）。訊據被告堅決否認有何
    違反電子遊戲場業管理條例犯行，辯稱：不是負責人，為警查獲時機台插頭也沒
    有插電，根本未營業等語。經查：
  (一)被告於前揭時、地為警臨檢，該址經營「海底城釣蝦場」，現場有一釣蝦池、一
    釣魚池，擺設三台電動機具，並未依規定辦理營利事業登記等情，有桃園縣警察
    局大溪分局函、桃園縣警察局大溪分局臨檢紀錄表一份及蒐證相片三張附卷可稽
    。本件茲應審酌之處在於該釣蝦場是否未依電子遊戲場業管理條例規定，辦理營
    利事業登記，而經營電子遊戲場業。依照證人即至釣蝦場臨檢查獲之警員張田文
    於九十一年三月十九日至本院證稱：「（舉發時，到現場查看之情形？）沒有人
    在玩。」、「（在電動玩具裡面，有無查獲硬幣？）無。」、「（擺設何處？）
    釣蝦場的最後面，那裡只有擺設電玩，沒有其他雜物。」等語，由此足認該釣蝦
    場固有擺設電動玩具，然警員臨檢時該釣蝦場並未有任何客人在該處消費娛樂，
    亦未在電動玩具內查獲任何金錢，因此，尚難遽認被告在該址有何經營電子遊戲
    場之行為。再證人即曾在該釣蝦場工作之乙○○於本院證稱：被查獲前一個多禮
    拜到釣蝦場應徵擔任會計工作，那時釣蝦場在整修尚未營業，被警方臨檢時，電
    動玩具插頭並未插電等語（見九十一年五月八日訊問筆錄），證人乙○○所述該
    釣蝦場擺設之電動玩具機台未營業，核與警員在該釣蝦場臨檢，在電動玩具機台
    內未查獲金錢相符，從而證人乙○○之證詞足堪採信，亦足證明被告未在該釣蝦
    場經營電子遊戲場業。是以被告辯稱該釣蝦場擺設電動玩具機台並未營業等語，
    尚堪採信。
  (二)次查被告提出該釣蝦場之桃園縣稅捐稽徵處九十年五、六月娛樂稅核定稅額繳款
    書，其上負責人部分填載為丙○○，是被告於警訊及本院稱該釣蝦場係丙○○經
    營，電動玩具係丙○○擺設，尚非無據。而依桃園縣稅捐稽徵處九十一年一月十
    一日桃稅消字第０九一００五一五五二號函謂：「有關娛樂稅核定稅額繳款書業
    別電動玩具部分，係代徵人有經營或擺設電動玩具，為課稅管理方便所載，為營
    業人是否得擺設電動遊戲機台，仍應由營業人依據電子遊戲場業管理條例規定，
    向主管機關申請設立。」等語，可知依法繳納娛樂稅核定稅額繳款書所示稅額，
    並非依電子遊戲場業管理條例，即可擺設電動遊戲機台而經營電子遊戲場業，尚
    須依據電子遊戲場業管理條例辦理營利事業登記，才可經營電子遊戲場業，是被
    告稱該釣蝦場有依法繳稅，可以經營電動玩具等語，即不足採。另由桃園縣稅捐
    稽徵處九十一年六月二十八日桃稅消字第０九一００九九三０四號函載明：「二
    、有關海底城釣蝦場娛樂稅之核課係依據該商號辦理之娛樂稅稅籍登記，並依其
    營業規模及『娛樂稅稅額查定會議』決議之每一台電動玩具各鄉鎮市銷售額標準
    計算其每月之營業額及應納娛樂稅稅額，按月發單開徵，惟該商號如有停業、歇
    業或變更營業規模，須於停業、歇業及變更前向本處或所屬分處申請，經查屬實
    ，即可依其申請辦理停徵或變更查定營業額及應納娛樂稅額。三、附件所示核定
    稅額繳款書即係稽徵機關依據營業人實際經營電動玩具台數核定之應納稅娛樂稅
    稅額。」等語，據此可知該釣蝦場不管有無依照電子遊戲場業管理條例規定辦理
    營利事業登記，而擺設電動玩具機台，經營電子遊戲場業，均需依據擺設之電動
    玩具機台數，由稅捐稽徵機關核定稅額後由負責人繳納，故並不能以被告提出之
    桃園縣稅捐稽徵處九十年五、六月娛樂稅核定稅額繳款書，推認該釣蝦場有經營
    電子遊戲場業，況且本件並無積極證據證明該釣蝦場擺設電動玩具機台經營電子
    遊戲場業，業如前開(一)所述，而被告辯稱該釣蝦場之負責人為丙○○，並非無據
    一節，亦如前述。故不得以被告提出該釣蝦場之桃園縣稅捐稽徵處九十年五、六
    月娛樂稅核定稅額繳款書，遽行推認被告擺設電動玩具確有經營電子遊戲場業。
  (三)此外，復查無其他事證證明被告有違反電子遊戲場業管理條例犯行，揆諸前開條
    文，自應諭知無罪之判決。原審漏未斟酌及此，逕予論罪科刑，尚有未洽。被告
    上訴意旨指摘原審判決不當，為有理由，自應由本院將原判決撤銷，並改判如主
    文。
三、本件有刑事訴訟法第四百五十一條之一第四項但書第三款情形，爰依同法第四百
    五十二條及法院辦理刑事訴訟簡易程序案件應行注意事項第十四條之規定，應適
    用通常程序審判，並為第一審判決，附此敘明。
四、上訴人經合法傳喚未到庭，依刑事訴訟法第三百七十一條規定，不待其陳述逕行
    判決。
據上論斷，應依刑事訴訟法第四百五十二條、第三百六十九條第一項前段、第三百七
十一條、第三百零一條第一項，判決如主文。
本案經檢察官張春暉到庭執行職務。
中      華      民      國    九十一    年     十一     月     二十     日
                                  臺灣桃園地方法院刑事第六庭
                                      審判長法官  周政達
                  法  官  何俏美
                                          法  官  黃永定
右正本證明與原本無異。
如不服本判決，應於判決送達後十日內，向本院提出上訴狀。
                                           書記官  施春祝
中      華      民      國    九十一    年     十一     月     二十二   日
